<!DOCTYPE html PUBLIC "-//W3C//DTD XHTML 1.0 Transitional//EN" "http://www.w3.org/TR/xhtml1/DTD/xhtml1-transitional.dtd">
<html xmlns="http://www.w3.org/1999/xhtml">
<head>
	<meta http-equiv="Content-Type" content="text/html; charset=iso-8859-1" />
	<title>Ymmärrä suomea</title>
	<style type="text/css" media="all">@import "css/styles.css";</style>
	<script type="text/javascript" src="swfobject.js"></script>
</head>
<body class="font-medium">
	<div id="main-wrapper">
		<div id="topbar"></div>
		<div id="main-menu">
			<table cellspacing="0" cellpadding="0" border="0" class="add-links"><tr>
				<td class="item"><img class="raquo" src="i/raquo.gif" alt="" height="7" width="4" /><a href="/ymmarra/index.php?moduli=sanakirja">Sanakirja</a></td>
				<td class="item"><img class="raquo" src="i/raquo.gif" alt="" height="7" width="4" /><a href="/ymmarra/index.php?moduli=verbit">Verbiluettelo</a></td>
				<td class="item"><img class="raquo" src="i/raquo.gif" alt="" height="7" width="4" /><a href="/ymmarra/index.php?moduli=kielioppi">Kielioppi</a></td>
			</tr></table>
			<table cellspacing="0" cellpadding="0" border="0"><tr>
				<td class="item"><img class="raquo" src="i/raquo.gif" alt="" height="7" width="4" /><a href="/ymmarra/index.php">Etusivu</a></td>
				<td class="item"><img class="raquo" src="i/raquo.gif" alt="" height="7" width="4" /><a href="/ymmarra/index.php?moduli=tekstit">Lukutekstit</a></td>
			</tr></table>
		</div>
		<div id="content">
			<table cellspacing="0" cellpadding="0" border="0" id="content-wrapper"><tr>
				<td>
					<div id="left-menu">
												<div class="header-verb"><span>Verbit</span></div>
						<div class="menu">
								<div class="init"><a href="/ymmarra/index.php?moduli=verbit&kirjain=a">A</a></div>
								<div class="init"><a href="/ymmarra/index.php?moduli=verbit&kirjain=e">E</a></div>
								<div class="init"><a href="/ymmarra/index.php?moduli=verbit&kirjain=h">H</a></div>
								<div class="init"><a href="/ymmarra/index.php?moduli=verbit&kirjain=i">I</a></div>
								<div class="init"><a href="/ymmarra/index.php?moduli=verbit&kirjain=j">J</a></div>
								<div class="init"><a href="/ymmarra/index.php?moduli=verbit&kirjain=k">K</a></div>
								<div class="init"><a href="/ymmarra/index.php?moduli=verbit&kirjain=l">L</a></div>
								<div class="init"><a href="/ymmarra/index.php?moduli=verbit&kirjain=m">M</a></div>
								<div class="init"><a href="/ymmarra/index.php?moduli=verbit&kirjain=n">N</a></div>
								<div class="init"><a href="/ymmarra/index.php?moduli=verbit&kirjain=o">O</a></div>
								<div class="init"><a href="/ymmarra/index.php?moduli=verbit&kirjain=p">P</a></div>
								<div class="init"><a href="/ymmarra/index.php?moduli=verbit&kirjain=r">R</a></div>
								<div class="init"><a href="/ymmarra/index.php?moduli=verbit&kirjain=s">S</a></div>
								<div class="init"><a href="/ymmarra/index.php?moduli=verbit&kirjain=t">T</a></div>
								<div class="init"><a href="/ymmarra/index.php?moduli=verbit&kirjain=u">U</a></div>
								<div class="init"><a href="/ymmarra/index.php?moduli=verbit&kirjain=v">V</a></div>
								<div class="init"><a href="/ymmarra/index.php?moduli=verbit&kirjain=y">Y</a></div>
								<div class="init"><a href="/ymmarra/index.php?moduli=verbit&kirjain=Ä">Ä</a></div>
						</div>					</div>
				</td>
				<td>
					<div id="main-content">
						<div id="path">
							<a href=".">Etusivu</a> &gt; <a href="/ymmarra/index.php?moduli=verbit&kirjain=P">P</a>						</div>
													<h1>PARANTAA</h1>
						<table cellspacing="0" cellpadding="0" border="0">
							<tr>
								<td colspan="2" style="padding-bottom:10px;"><strong>Aktiivin indikatiivi</strong></td>
							</tr>
							<tr>
								<td><pre>PREESENS                   
minä      parannan         
sinä      parannat         
hän       parantaa         
me        parannamme       
te        parannatte       
he        parantavat       

PASSIIVI
          parannetaan      

IMPERFEKTI                 
         paransin          
         paransit          
         paransi           
         paransimme        
         paransitte        
         paransivat        

PASSIIVI
         parannettiin      

PERFEKTI
olen     parantanut        
olet     parantanut        
on       parantanut        
olemme   parantaneet       
olette   parantaneet       
ovat     parantaneet       

PASSIIVI
on       parannettu        

PLUSKVAMPERFEKTI

olin     parantanut        
olit     parantanut        
oli      parantanut        
olimme   parantaneet       
olitte   parantaneet       
olivat   parantaneet       

PASSIIVI
oli      parannettu        
</pre></td>
								<td>&nbsp;&nbsp;&nbsp;</td>
								<td><pre>     KIELTOMUOTO
     en        paranna
     et        paranna
     ei        paranna
     emme      paranna
     ette      paranna
     eivät     paranna


     ei        paranneta

   
     en        parantanut
     et        parantanut
     ei        parantanut
     emme      parantaneet
     ette      parantaneet
     eivät     parantaneet


     ei        parannettu


     en      ole parantanut
     et      ole parantanut
     ei      ole parantanut
     emme    ole parantaneet
     ette    ole parantaneet
     eivät   ole parantaneet


      ei      ole parannettu



     en    ollut  parantanut
     et    ollut  parantanut
     ei    ollut  parantanut
     emme  olleet parantaneet
     ette  olleet parantaneet
     eivät olleet parantaneet


      ei    ollut  parannettu
</pre></td>
							</tr>
						</table>
						<table cellspacing="0" cellpadding="0" border="0">
							<tr>
								<td colspan="2" style="padding-bottom:10px;"><strong>Aktiivin konditionaali</strong></td>
							</tr>
							<tr>
								<td><pre>PREESENS 
minä     parantaisin       
sinä     parantaisit       
hän      parantaisi        
me       parantaisimme     
te       parantaisitte     
he       parantaisivat     

PASSIIVI
         parannettaisiin   

PERFEKTI
olisin   parantanut        
olisit   parantanut        
olisi    parantanut        
olisimme parantaneet       
olisitte parantaneet       
olisivat parantaneet       

PASSIIVI
olisi    parannettu        
</pre></td>
								<td>&nbsp;&nbsp;&nbsp;</td>
								<td><pre> 
     en          parantaisi
     et          parantaisi
     ei          parantaisi
     emme        parantaisi
     ette        parantaisi
     eivät       parantaisi


      ei          parannettaisi


     en olisi    parantanut
     et olisi    parantanut
     ei olisi    parantanut
     emme olisi  parantaneet
     ette olisi  parantaneet
     eivät olisi parantaneet


     ei olisi    parannettu
</pre></td>
							</tr>
						</table>
						<table cellspacing="0" cellpadding="0" border="0">
							<tr>
								<td colspan="2" style="padding-bottom:10px;"><strong>Aktiivin potentiaali</strong></td>
							</tr>
							<tr>
								<td><pre>PREESENS
minä     parantanen        
sinä     parantanet        
hän      parantanee        
me       parantanemme      
te       parantanette      
he       parantanevat      

PASSIIVI
         parannettaneen    

PERFEKTI
lienen   parantanut        
lienet   parantanut        
lienee   parantanut        
lienemme parantaneet       
lienette parantaneet       
lienevät parantaneet       

PASSIIVI
lienee   parannettu        
</pre></td>
								<td>&nbsp;&nbsp;&nbsp;</td>
								<td><pre> 
     en          parantane
     et          parantane
     ei          parantane
     emme        parantane
     ette        parantane
     eivät       parantane


      ei          parannettane


     en    liene parantanut
     et    liene parantanut
     ei    liene parantanut
     emme  liene parantaneet
     ette  liene parantaneet
     eivät liene parantaneet


      ei    liene parannettu
</pre></td>
							</tr>
						</table>
						<table cellspacing="0" cellpadding="0" border="0">
							<tr>
								<td colspan="2" style="padding-bottom:10px;"><strong>Aktiivin imperatiivi</strong></td>
							</tr>
							<tr>
								<td><pre>PREESENS

(sinä)   paranna           
(hän)    parantakoon       
(me)     parantakaamme     
(te)     parantakaa        
(he)     parantakoot       

PASSIIVI
         parannettakoon    

PERFEKTI

ole      parantanut        
olkoon   parantanut        
olkaamme parantaneet       
olkaa    parantaneet       
olkoot   parantaneet       

PASSIIVI

olkoon   parannettu        
</pre></td>
								<td>&nbsp;&nbsp;&nbsp;</td>
								<td><pre> 

     älä         paranna
     älköön      parantako
     älkäämme    parantako
     älkää       parantako
     älkööt      parantako


      älköön      parannettako



     älä ole       parantanut
     älköön olko   parantanut
     älkäämme olko parantaneet
     älkää olko    parantaneet
     älkööt olko   parantaneet



      älköön olko   parannettu
</pre></td>
							</tr>
						</table>
						<table cellspacing="0" cellpadding="0" border="0">
							<tr>
								<td colspan="2" style="padding-bottom:10px;"><strong>Verbin nominaalimuodot</strong></td>
							</tr>
							<tr>
								<td><pre>I INFINITIIVI              

Lyhyempi muoto:            
         parantaa          

Pitempi muoto:             
         parantaakseni     
         parantaaksesi
         parantaakseen
         parantaaksemme
         parantaaksenne
         parantaakseen

III  INFINITIIVI           

inessiivi    parantamassa  
elatiivi     parantamasta  
illatiivi    parantamaan   
adessiivi    parantamalla
abessiivi    parantamatta  
instruktiivi parantaman    
                           
Passiivi
instruktiivi parannettaman 
                           
                           
</pre></td>
								<td>&nbsp;&nbsp;&nbsp;</td>
								<td><pre> II INFINITIIVI

 inessiivi    parantaessa
 instruktiivi parantaen

 Passiivi
 inessiivi    parannettaessa






 IV INFINITIIVI

 nominatiivi  parantaminen  
 partitiivi   parantamista
    

 I PARTISIIPPI
 aktiivi      parantava   
 passiivi     parannettava

  II PARTISIIPPI
 aktiivi      parantanut
 passiivi     parannettu
</pre></td>
							</tr>
						</table>

					</div>
				</td>
			</tr></table>		</div>
		<div id="footer"><a href="http://www.oph.fi/"><img src="i/oph_logo_ymmarrasuomea.gif" width="157" height="35" alt="OPH" /></a></div>
	</div>
</body>
</html>
